臺灣臺南地方法院臺南簡易庭民事判決
110年度南小字第2255號
原      告  李慧娟    住臺南市○○區○○○街00○0號十二                        樓之00
被      告  黃巧鳳    住彰化縣○○鄉○○村○○路○段000                        號
                      居臺中市○○區○○路○段000巷000弄00號
法定代理人  黃俊雄    住彰化縣○○鄉○○村○○路○段000                        號
            蘇紅明玉
上列當事人間請求侵權行為損害賠償事件，經本院於民國111年3
月24日言詞辯論終結，本院判決如下：
     主  文
被告應給付原告新臺幣5,000元。
原告其餘之訴駁回。
訴訟費用新臺幣1,000元，由被告負擔新臺幣100元，餘由原告負
擔。
本判決原告勝訴部分得假執行。但被告如以新臺幣5,000元為原
告預供擔保，得免為假執行。
    事 實 及 理 由
一、原告主張：兩造在狼人殺網路遊戲相識，被告稱呼原告為乾
    媽。雙方於民國110年11月15日因遊戲在通訊軟體微信吵架
    ，被告竟傳送臉書訊息「終於體會到你前夫的痛苦了，遇到
    一個瘋子真的找小三比跟你再一起還好。離婚正解」予原告
    ，原告本來就患有憂鬱症，被告以不堪往事辱罵原告，造成
    原告身心受創、憂鬱症發作。爰依侵權行為之法律關係，請
    求被告賠償精神損害新臺幣（下同）5萬元等語。並聲明：
    被告應給付原告5萬元。
二、被告抗辯：原告主張之事實，不知是否確有其事，此事是小
    問題，大家好好講就好，不用鬧成這樣等語。並聲明：原告
    之訴駁回。
三、本院判斷之理由：
　㈠原告主張被告以臉書私訊傳送訊息「終於體會到你前夫的痛
    苦了，遇到一個瘋子真的找小三比跟你在一起還好。離婚正
    解」等文字予原告等情，業據其提出臉書訊息截圖為證(見
    調解卷第37頁)，且為被告所不爭執(見本院卷第82頁)，此
    部分之事實，堪可認定。
　㈡按因故意或過失，不法侵害他人之權利者，負損害賠償責任
    ；不法侵害他人之身體、健康、名譽、自由、信用、隱私、
    貞操，或不法侵害其他人格法益而情節重大者，被害人雖非
    財產上之損害，亦得請求賠償相當之金額，民法第184條第1
    項前段、第195條第1項前段分別定有明文。此所謂「健康權
    」，是以保持內部機能完全為內容之權利，包括生理機能與
    心理機能(最高法院107年度台上字第3號判決意旨參照)。查
    ，被告以臉書私訊傳送訊息「終於體會到你前夫的痛苦了，
    遇到一個瘋子真的找小三比跟你在一起還好。離婚正解」予
    原告，且依原告提出之兩造間臉書私訊內容(見調解卷第15-
    37頁)，可知兩造間先因網路遊戲發生爭執，被告於110年11
    月15日以臉書私訊提及原告是「瘋子」、原告之前夫「找小
    三比跟你（指原告）在一起還好」等語，依一般社會通念，
    足使原告之心理感受難堪及不悅；併參酌原告提出之診斷證
    明書（調解卷第39頁）載明初診日期為110年10月6日、就醫
    日期為110年11月22日、病名「精神官能性憂鬱症、環境適
    應障礙併焦慮憂鬱症狀」、醫囑「診療過程：…但6天前因為
    與某友人發生爭執，導致失眠現象更加嚴重，情緒更顯低落
    且煩躁不安」等情，足見被告上開臉書私訊確使原告產生不
    健康之負面情緒，已達侵害原告身心健康權利且情節重大之
    程度，被告故意不法侵害原告之健康權，堪以認定。原告主
    張被告侵權行為，應賠償其精神上損害，應可採取。
　㈢被告抗辯原告先以微信騷擾、恐嚇被告，被告才以臉書私訊
    傳送訊息「終於體會到你前夫的痛苦了，遇到一個瘋子真的
    找小三比跟你在一起還好。離婚正解」予原告云云，並提出
    微信對話為憑（見本院卷第85-88頁），然查，縱兩造曾在
    微信因故發生爭執，如原告認被告涉有不法，理應以法律途
    徑解決之，不得以此作為被告以臉書私訊原告上開訊息之正
    當理由，被告此部分抗辯，不能採認。　
　㈣按慰藉金之賠償須以人格權遭遇侵害，使精神上受有痛苦為
    必要，其核給之標準固與財產上損害之計算不同，然非不可
    斟酌雙方身分資力與加害程度，及其他各種情形核定相當之
    數額（最高法院88年度台上字第2536號判決意旨參照）。所
    謂相當，自應以實際加害情形與被害人受損情節是否重大，
    以及加害人、被害人之身分、地位、經濟情況等情形定之。
    經查，原告高職畢業，目前從事服務業，月薪約3萬多元，
    名下財產有汽車1輛，財產總額為0元；被告高中畢業，目前
    從事美髮助理，月薪約15,000元，名下無財產等情，業據兩
    造各自陳明在卷(見本院卷第83頁)，且有兩造109年度稅務
    電子閘門財產所得調件明細表在卷可參（見本院卷第17-20
    頁）。本院審酌兩造上開身分、地位、經濟狀況，兼衡被告
    所為侵權行為態樣及造成原告所受精神痛苦程度等一切情狀
    ，認原告得請求之精神慰撫金以5,000元為適當。
四、綜上所述，原告依據侵權行為之法律關係，請求被告給付5,
    000元，為有理由，應予准許。逾此範圍之請求，則無理由
    ，應予駁回。
五、本件事證已臻明確，兩造其餘主張、攻擊防禦方法及所提之
    證據，均核與本件判決所認結果不生影響，爰毋庸逐一再加
    論述，附此敘明。
六、本件訴訟費用額確定為1,000元（即第一審裁判費），依民
    事訴訟法第79條、第436條之19第1項之規定，爰確定本件訴
    訟費用之負擔如主文第3項所示。
七、本件原告勝訴部分，係屬民事訴訟法第436條之8第1項小額
    訴訟事件所為被告敗訴之判決，依同法第436條之20規定，
    應依職權宣告假執行，併依同法第436條之23、第436條第2
    項、第392條第2項規定，依職權為被告如預供擔保後，得免
    為假執行之宣告。
八、據上論結，原告之訴為一部有理由，一部無理由，判決如主
    文。
中　　華　　民　　國　　111 　年　　4 　　月　　8 　　日
                  臺南簡易庭  法  官　張桂美
以上正本係照原本作成。
對於小額程序第一審判決之上訴，非以其違背法令為理由，不得為之。如不服本判決，應於送達後20日內，向本院提出上訴狀並表明上訴理由（須附繕本）且上訴狀內應記載表明（一）原判決所違背之法令及其具體內容；（二）依訴訟資料可認為原判決有違背法令之具體事實者。如委任律師提起上訴者，應一併繳納上訴審裁判費用。　　　　　　　　　　
中　　華　　民　　國　　111 　年　　4 　　月　　12　　日
                                  書記官  林彥丞